Luca Viganò

Full-Stack Web Developer

■ luca.vigano@hotmail.com 📞 393 6245467 • Monza e Brianza 🛱 20/05/1990 🛅 Linkedin

Competenze

Tecnologie

HTML, CSS, Javascript, React, Redux, Bootstrap, Java, PostgreSQL, Spring framework, OOP, GitHub

Tools

Visual Studio Code, Git, Github, Intellij, Postman, Pgadmin, Trello, Discord, Microsoft Office Suite

Lingue

Italiano: madrelingua, Inglese: intermedio

Profilo

Appassionato di tecnologia, ho trasformato questa passione in una professione frequentando il corso Epicode, dove ho acquisito competenze nello sviluppo IT.

Grazie a un'esperienza decennale nella ristorazione, ho sviluppato capacità di lavoro in team, problem solving e organizzazione, che ora applico in ambito tecnologico.

Formazione

Full-Stack DeveloperEPICODE

06/2024 – 12/2024

Remoto

Formazione pratica e teorica su sviluppo web moderno, con focus su progetti reali e metodologie agili

Diploma scuola alberghiera 09/2004 – 06/2009

Collegio Ballerini

Progetti

Food delivery 12/2024

Full-Stack Developer

- sviluppo di una piattaforma di food delivery mediante l'utilizzo di Javascript, React, Redux Material UI, JAVA, Spring boot.
- costruzione di una user interface efficace, pulita e scalabile con caroselli, lista delle attività e preferiti
- implementazione di funzioni per l'utente quali gestione del profilo, indirizzi per la spedizione e i preferiti
- creazione di un admin pannel per la registrazione e la gestione di un'attività come gestione del menu, prezzi, apertura/chiusura, aggiornamento status degli ordini
- creazione e sviluppo del database
- identificazione e risoluzione di bug

Linkedin clone

Front-End Developer

- progettazione e programmazione del lavoro in team mediante l'uso di trello, discord e Github
- creazione di una web app ispirata a Linkedin usando Javascript, React, Redux e Bootstrap
- implementate funzioni per l'utente quali la creazione e personalizzazione del proprio profilo, post personali, commenti e ricerca di offerte di lavoro tramite API
- identificazione e risoluzione di bug.
- revisione del codice per ottimizzare la scalabilità e la mantenibilità

Esperienza Professionale

Full-Stack DeveloperEpicode
06/2024 – 12/2024
remote

Capstone project

Varie esperienze nel settore della ristorazione, ricoprendo ruoli diversificati, da sous chef a docente in 09/2009 – 06/2024 una scuola di formazione e responsabile catering.

Consenso al trattamento dei dati personali

Autorizzo il trattamento dei miei dati personali presenti nel curriculum vitae ai sensi del Regolamento UE 2016/679 (GDPR).